臺灣桃園地方法院刑事判決
111年度壢交簡字第3號
公  訴  人  臺灣桃園地方檢察署檢察官
被      告  謝東昇


上列被告因過失傷害案件，經檢察官聲請以簡易判決處刑（110
年度調偵字第2154號），本院判決如下：
    主  文
謝東昇犯過失傷害罪，處拘役肆拾日，如易科罰金，以新臺幣壹
仟元折算壹日。
    事實及理由
一、本案犯罪事實、證據及應適用之法條，除將犯罪事實欄一第
    4至5行「柏油路面濕潤」更正為「柏油路面乾燥」，證據清
    單欄補充「公路監理電子閘門查詢資料共4份」外，其餘均
    引用附件檢察官聲請簡易判決處刑書之記載。
二、本件被告謝東昇於肇事後留在現場，並於有偵查犯罪權限之
    機關或公務員知悉本件犯罪人前，即員警前往現場處理時，
    當場承認其為肇事人，並表示願意接受裁判，有桃園市政府
    警察局楊梅分局楊梅交通分隊道路交通事故肇事人自首情形
    紀錄表1份在卷可參（見偵字卷第29頁），符合刑法第62條
    前段自首之規定，爰依法減輕其刑。
三、爰以行為人之責任為基礎，審酌被告本應遵守行車規定，謹
    慎駕駛車輛以維護自身及其他用路人之安全，竟疏未注意而
    肇生本件車禍，並致告訴人陳永里受有如聲請簡易判決處刑
    所載傷勢，實屬不該，並考量被告犯後坦承過失行為之態度
    ，迄未能與告訴人達成和解，兼衡被告於警詢自陳高中畢業
    之智識程度、家庭經濟狀況小康等一切情狀，量處如主文所
    示之刑，並諭知易科罰金之折算標準。
四、據上論斷，應依刑事訴訟法第449條第1項前段、第3項、第4
    54條第2項，逕以簡易判決處刑如主文。
五、如不服本判決，得於收受判決書送達後20日內，以書狀敘述
    理由（須附繕本），經本庭向本院管轄第二審之合議庭提起
    上訴。
本案經檢察官楊挺宏聲請以簡易判決處刑。
中　　華　　民　　國　　111 　年　　4 　　月　　6 　　日
                  刑事第八庭    法　官　郭書綺
以上正本證明與原本無異。
如不服本判決，應於判決送達後20日內向本院提出上訴狀（應附
繕本）。
　　　　　　　　　　　　　　　  書記官　蔡忠晏　　　　　
中　　華　　民　　國　　111 　年　　4 　　月　　6 　　日
附錄本案論罪法條全文：
刑法第284條
因過失傷害人者，處1年以下有期徒刑、拘役或10萬元以下罰金
；致重傷者，處3年以下有期徒刑、拘役或30萬元以下罰金。
附件：
臺灣桃園地方檢察署檢察官聲請簡易判決處刑書
                                   110年度調偵字第2154號
　　被　　　告　謝東昇　男　25歲（民國00年0月00日生）
　　　　　　　　　　　　住桃園市○○區○○街0段000號4樓
　　　　　　　　　　　　國民身分證統一編號：Z000000000號
上列被告因過失傷害案件，業經偵查終結，認宜聲請以簡易判決
處刑，茲將犯罪事實及證據並所犯法條分敘如下：
　　　　犯罪事實
一、謝東昇於民國109年12月10日下午3時25分許，在桃園市○○區
    ○○路000巷00號前路邊，駕駛車牌號碼000-0000號自用小客
    車倒車時，本應注意汽車倒車時，應謹慎緩慢後倒，並注意
    其他車輛，而依當時天候陰、日間自然光線、柏油路面濕潤
    、無缺陷、無障礙物且視距良好情況，又無不能注意之情事
    ，竟疏未注意及此，驟然倒車，適陳永里所有車牌號碼0000
    -00號自用小客車停放在車牌號碼000-0000號自用小客車後
    方，而陳永里亦站在車牌號碼0000-00號自用小客車後方，
    車牌號碼000-0000號自用小客車碰撞車牌號碼0000-00號自
    用小客車後，車牌號碼0000-00號自用小客車後方再碰撞陳
    永里，陳永里因而受有腰背挫傷、腰椎第2節閉鎖性骨折等
    傷害。嗣謝東昇於肇事後，即向到場處理員警坦承肇事，對
    於未發覺之罪自首而接受裁判，始悉上情。
二、案經陳永里訴由桃園市政府警察局楊梅分局報告偵辦。
　　　　證據並所犯法條
一、上揭犯罪事實，業據被告謝東昇於警詢及偵查中坦承不諱，
    並經證人即告訴人陳永里於警詢及偵查中證述明確，復有聯
    新國際醫院診斷證明書、道路交通事故現場圖、道路交通事
    故調查報告表（一）、（二）各1份及現場照片11張在卷可
    稽。按汽車倒車時，應顯示倒車燈光或手勢後，謹慎緩慢後
    倒，並應注意其他車輛及行人，道路交通安全規則第110條
    第2款訂有明文。是被告在事發地點欲倒車時時，本應注意
    其他車輛及行人，依該時情狀並無不能注意之情事，然未注意
    而貿然倒車，致碰撞告訴人，告訴人因此受有上揭傷害，被
    告顯有過失，且其過失行為與告訴人之受傷結果間，具有相
    當因果關係，被告犯嫌應堪認定。
二、核被告所為，係犯刑法第284條前段之過失傷害罪嫌。又被
    告於肇事後，於警方到場處理時，坦承其為肇事者不逃避而
    接受調查，有桃園市政府警察局楊梅分局楊梅交通分隊道路
    交通事故肇事人自首情形紀錄表1紙存卷可按，其舉已合於
    刑法第62條前段所定對於未發覺之犯罪自首而接受裁判之要
    件，請審酌依該條規定減輕其刑。
三、依刑事訴訟法第451條第1項聲請逕以簡易判決處刑。
　　此　致
臺灣桃園地方法院
中　　華　　民　　國　 110　　年　  12　 月　   17    日
                          檢  察  官  楊挺宏
本件證明與原本無異 
中    華    民    國   110    年    12    月    23    日
                          書  記  官  盧憲儀
附記事項：
本件係依刑事訴訟法簡易程式辦理，法院簡易庭得不傳喚被告、
輔佐人、告訴人、告發人等出庭即以簡易判決處刑；被告、被害
人、告訴人等對告訴乃論案件如已達成民事和解而要撤回告訴或
對非告訴乃論案件認有受傳喚到庭陳述意見之必要時，請即另以
書狀向簡易法庭陳述或請求傳訊。
所犯法條：
中華民國刑法第284條
因過失傷害人者，處 1 年以下有期徒刑、拘役或 10 萬元以下
罰金；致重傷者，處 3 年以下有期徒刑、拘役或 30 萬元以下
罰金。